【裁判字號】    89,自緝,17
【裁判日期】    890710
【裁判案由】    詐欺
【裁判全文】
臺灣板橋地方法院刑事裁定                          八十九年度自緝字第十七號
    自  訴  人  甲○交通有限公司
    代  表  人  丙○○
    代  理  人  乙○○
    被      告  丁○○
右列被告因詐欺案件，經自訴人提起自訴，本院裁定如左：
    主  文
自訴駁回。
    理  由
一、按法院或受命法官於自訴案件第一次審判期日前訊問及調查結果，如認為案件有
    刑事訴訟法第二百五十二條至第二百五十四條之情形者，得以裁定駁回其自訴，
    同法第三百二十六條第三項定有明文。
二、自訴意旨略以：被告丁○○於民國八十八年八月九日，至臺北縣三重市○○路一
    七二之十號自訴人甲○交通有限公司（以下簡稱甲○公司）簽具營業小客車租賃
    合約，由被告為承租人，同案被告蘇正德（業經本院判決無罪）擔任保證人，向
    自訴人租得車號ＢＴ〡三四八號營業小客車一部，約定租金每日新台幣（下同）
    八百元，每五日需繳交租金一次，並應於繳交租金時將上開租賃之車輛駛回自訴
    人甲○公司，若逾期不歸，自訴人隨時可取回上開租賃之車輛。詎被告意圖為自
    己不法之所有，自八十八年九月五日起積欠車租，且不將其所承租之車輛返還予
    自訴人，經自訴人再三催討，被告仍置之不理，嗣至八十八年十月四日凌晨被告
    將上開營業小客車丟棄在自訴人甲○公司門口一去不回，僅於車內留有還款自白
    書，至此自訴人始悉受騙，因認被告與同案被告蘇正德共同涉犯刑法第三百三十
    九條之詐欺罪嫌云云。
三、按犯罪事實，應依證據認定之，無證據不得推定其犯罪事實，刑事訴訟法第一百
    五十四條定有明文。次按刑法上第三百三十九條詐欺罪，以意圖為自己或第三人
    不法之所有，以詐術使人將本人或第三人之物交付為要件，苟未施用詐術或無不
    法所有之意圖，即與該罪之構成要件不符。本件自訴人甲○公司認被告丁○○涉
    有詐欺犯行，無非以被告向自訴人租得車號ＢＴ〡三四八號之營業小客車，自八
    十八年九月五日起拒繳車租，亦不返還上開車輛，嗣於八十八年十月四日將上開
    車輛丟棄於自訴人甲○公司門口，然均未付租金，並提出租賃合約一份為其主要
    論據。訊據被告堅決否認有何詐欺犯行，辯稱：伊向告訴人公司承租計程車營業
    ，然伊無小客車營業登記證，惟恐遭警查獲故較少開車，因此收入有限，為負擔
    家庭開銷，所以無力支付租金，伊於八十八年十月四日已將承租之營業小客車停
    置在告訴人公司門口等語。經查，自訴人甲○公司之代理人乙○○到庭供承：被
    告丁○○於八十八年八月九日前來租車，約定租金每日八百元，每五日付租金一
    次，蘇正德是保證人，後來被告自八十八年九月開始拒繳車租，經再三催討，被
    告於八十八年十月四日凌晨將租用之車輛放置於公司門口，車上並留有還款自白
    書等語，並有署名為丁○○之自白書一份在卷可稽，顯見上開承租之車輛係由被
    告主動返還予自訴人。又被告向自訴人租得上開車輛後，一開始均有按時繳付車
    租，至八十八年九月五日起始未繳付車租，亦為告訴人之代理人乙○○所自承，
    倘被告於租車之時即有詐欺犯意，何以繳付部分租金及主動返還車輛，是尚難認
    被告於租車之際自始即有詐騙之不法所有意圖。另綜觀全卷，尚乏被告意圖為自
    己不法之所有而施用詐術之事證，揆諸前揭判例意旨，實難遽以詐欺罪相繩。況
    被告現已與自訴人達成和解，願分期償還，除據自訴人之代理人乙○○供明在卷
    外，亦有和解書一紙附卷足憑，更可信被告並無詐欺之不法所有意圖。此外，復
    查無其他積極證據足資證明被告有自訴人所指之詐欺犯行，自難以自訴人單方面
    之指訴，遽入人罪，本件應係欠繳租金之民事糾紛，被告犯罪嫌疑不足，揆諸上
    揭刑事訴訟法之規定，本件自訴應予駁回。
據上論斷，應依刑事訴訟法第三百二十六第三項、第二百五十二條第十款，裁定如主
文。
中      華      民      國      八十九    年      七      月     十     日
                                      臺灣板橋地方法院刑事第六庭
                                          法  官  侯  志  融
右正本證明與原本無異
如不服本裁定應於送達後五日內向本院提出抗告狀
                                          書記官  陳  淑  芳
中      華      民      國      八十九      年    七      月    十七    日


司法院資訊處製作；財團法人民間司法改革基金會備份。
